---
title: Algoritma Linear Regression dengan R
author: Fachri Putra S - Institut Teknologi Statistika dan Bisnis Muhammadiyah
date: "`r Sys.Date()`"
output:
  prettydoc::html_pretty:
    theme: hpstr
    highlight: github
bibliography: references.bib
---

```{=html}
<style>
body{
text-align: justify}
</style>
```
```{r setup, include=FALSE}
knitr::opts_chunk$set(echo = TRUE)
```

# Algoritma Linear Regression
Linear Regression adalah model statistik yang menguji hubungan linear anatara dua variabel atau lebih. Variabel-variabel tersebut dikenal dengan istilah variabel terikat (dependent variable) dan variabel bebas (independent variable). Dimana:

Dependent Variable adalah faktor utama yang ingin kita prediksi; target variable (numeric)
Independent Variable adalah faktor-faktor yang kita hipotesa memiliki pengaruh terhadap target variable; predictor variable (numerical/categorical)
Hubungan linier pada dasarnya berarti bahwa ketika satu (atau lebih) variabel independen meningkat (atau menurun), variabel dependen meningkat (atau menurun) juga.

# Tahapan Algoritma Linear Regression

# Eksperimen
## Import Library

Pada Learning By Building: Linear Regression kita akan menggunakan beberapa library yang memiliki fungsi masing-masing, library yang digunakan antara lain :
```{r}
library(dplyr)
library(GGally)
library(MLmetrics)
library(performance)
library(lmtest)
library(car)
library(stringr)

```

## Import Dataset
Dataset yang digunakan adalah abalone.csv untuk mengimpor dataset tersebut kita akan menggunakan fungsi read.csv() dan akan disimpan ke dalam variabel abalone:
```{r}
abalone <- read.csv("D:/Documents/abalone.csv")
```
Menggunakan fungsi head() pada variabel caruntuk melihat apakah file Quikr_car.csv sudah berhasil disimpan di variabel abalone:
```{r}
head(abalone)
```

## Exploratory Data Analysis
Exploratory Data Analysis
Data abalone merupakan data hasil observarsi pengukuran fisik dari abalone. Untuk mengetahui jumlah baris dan kolom kita akan menggunakan fungsi dim():
```{r}
dim(abalone)
```
Data abalone memiliki 4177 baris dan 9 kolom
Selanjutnya kita akan melakukan pengecekan missing values kita dapat menggunakan kombinasi fungsi colSums() dan is.na()
```{r}
colSums(is.na(abalone))
```

## Cross-Validation
Kita akan menggunakan fungsi RNGkind() dan set.seed() untuk menghasilkan kombinasi angka random yang akan mengontrol saat dilakukannya splitting data.
```{r eval=FALSE}
RNGkind(sample.kind = 'Rounding')
set.seed(666)
```
Selanjutnya kita akan membagi data kita dengan ratio 80:20, fungsi yang digunakan adalah sample() yang akan di assign ke variabel index. Nantinya variabel index akan digunakan untuk subsetting pada data abalone
```{r}
index <- sample(nrow(abalone), size = nrow(abalone)*0.8)

abalone_train <- abalone[index,]
abalone_test <- abalone[-index,]
```
## Create model
```{r}
model_abalone_all <- lm(Rings ~ ., abalone_train)
```
Salah satu metric untuk melihat performa atau evaluasi dari suatu model multiple linear regression menggunakan nilai adj r-squared yang bisa di dapatkan dari hasil fungsi summary().
```{r}
summary(model_abalone_all)
```
Jika dilihat dari hasil summary() kita dapat melakukan beberapa interpretasi terhadap model tersebut :

Beberapa variabel prediktor memiliki nilai slope positif yang berarti naiknya 1 nilai pada variabel prediktor tersebut akan menambahkan nilai sebesar slope variabel dari target variabel atau Rings. Variabel tersebut adalah SexM, Diameter, Height, Whole.weight dan Shell.weight.
Begitupun sebaliknya variabel prediktor yang memiliki nilai slope negatif yang berarti naiknya 1 nilai pada variabel tersebut akan mengurangkan nilai sebesar slope variabel dari target variabel atau Rings. Variabel tersebut adalah SexI, Length, Shucked.weight dan Viscera.weight.
Jika dilihat dari p-value terdapat variabel yang tidak signifikan di model tersebut yaitu SexM dan Length.
model_abalone_all memiliki nilai adjusted R-squared sebesari 54.38%

## Tuning Model (Stepwise)

fungsi yang digunakan adalah step(). Kita akan menggunakan model_abalone_all sebagai object, dengan parameter direction ‘backward’.
```{r}
model_abalone_backward <- step(object = model_abalone_all,
                             direction = 'backward', 
                             trace = 0)
```
kita dapat melihat hasil model_abalone_backward menggunakan fungsi summary()
```{r}
summary(model_abalone_backward)
```
Dari hasil tersebut kita dapat menginterpretasikan sebagai berikut:

Jika dilihat dari variabel prediktor yang digunakan, pada model_abalone_backward tidak menggunakan variabel Length.
Nilai adjusted R-squared pada model tersebut sedikit lebih baik dibandingkan model_abalone_all dengan nilai 54.39%.
## Prediction

Untuk melakukan prediksi sebuah data kita akan menggunakan fungsi predict()
```{r}
pred_abalone_all <- predict(
  object = model_abalone_all,
  newdata = abalone_test,
  interval = 'prediction',
  level = 0.95
)

head(pred_abalone_all)
```

```{r}
pred_abalone_backward <- predict(
  object = model_abalone_backward,
  newdata = abalone_test,
  interval = 'prediction',
  level = 0.95
)

head(pred_abalone_backward)
```
## Mean Absolute Percentage Error (MAPE)

MAPE menunjukkan seberapa besar penyimpangannya dalam bentuk persentase. Untuk melakukan perhitungan error tersebut kita akan menggunakan fungsi MAPE()
```{r}
MAPE(y_pred = pred_abalone_all, y_true = abalone_test$Rings)
```
```{r}
MAPE(y_pred = pred_abalone_backward, y_true = abalone_test$Rings)
```
Dapat dilihat bahwa nilai MAPE dari model_abalone_all dan model_abalone_backward tidak berbeda jauh. Nilai MAPE model_abalone_all sebesar 38.79%, sedangkan model_abalone_backward memiliki error sebesar 38.77%.
## Assumption Check
```{r}
ggcorr(abalone, label= T, label_size = 3, hjust = 1)
```

## Conclusion

Dapat disimpulkan dari pembuatan kedua model multiple linear regression sebagai berikut:

-Nilai Adjusted R-squared dari kedua model tersebut tidak berbeda jauh dengan nilai 54.38% untuk model_abalone_all sedangkan pada model_abalone_backward memiliki nilai 54.39%.

-Nilai MAPE pada model_abalone_all sebesar 38.79%, sedangkan untuk model_abalone_backward sebesar 38.77%.

-Dari uji asumsi linearity semua variabel prediktor memiliki hubungan linear dengan target variabel.

-Nilai residual/error pada hasil prediksi tidak berdistribusi normal.

-Variansi error dari kedua model menyebar tidak konstan membentuk pola (Heteroscedasticity).

-Terdapat Multikolinearitas pada variabel Whole.weight
