---
title: Algoritma Linear Regression dengan R
author: Fachri Putra S - Institut Teknologi Statistika dan Bisnis Muhammadiyah
date: "`r Sys.Date()`"
output:
  prettydoc::html_pretty:
    theme: hpstr
    highlight: github
bibliography: references.bib
---

```{=html}
<style>
body{
text-align: justify}
</style>
```
```{r setup, include=FALSE}
knitr::opts_chunk$set(echo = TRUE)
```

# Algoritma Linear Regression
Linear Regression adalah model statistik yang menguji hubungan linear anatara dua variabel atau lebih. Variabel-variabel tersebut dikenal dengan istilah variabel terikat (dependent variable) dan variabel bebas (independent variable). Dimana:

Dependent Variable adalah faktor utama yang ingin kita prediksi; target variable (numeric)
Independent Variable adalah faktor-faktor yang kita hipotesa memiliki pengaruh terhadap target variable; predictor variable (numerical/categorical)
Hubungan linier pada dasarnya berarti bahwa ketika satu (atau lebih) variabel independen meningkat (atau menurun), variabel dependen meningkat (atau menurun) juga.

# Tahapan Algoritma Linear Regression

# Eksperimen
## Import Library

Pada Learning By Building: Linear Regression kita akan menggunakan beberapa library yang memiliki fungsi masing-masing, library yang digunakan antara lain :
```{r}
library(dplyr)
library(GGally)
library(MLmetrics)
library(performance)
library(lmtest)
library(car)
library(stringr)

```

## Import Dataset
Dataset yang digunakan adalah abalone.csv untuk mengimpor dataset tersebut kita akan menggunakan fungsi read.csv() dan akan disimpan ke dalam variabel abalone:
```{r}
abalone <- read.csv("D:/Documents/abalone.csv")
```
Menggunakan fungsi head() pada variabel caruntuk melihat apakah file Quikr_car.csv sudah berhasil disimpan di variabel abalone:
```{r}
head(abalone)
```

#  referensi

